nl: Basisvloeistof koelvloeistof: Ethyleenglycol; Op basis van glycerine; Non-glycol; Propyleenglycol; Overig
ja: クーラントベース液: エチレングリコール; グリセリンベース; 非グリコール; プロピレングリコール; その他
cs: Základní kapalina chladicí směsi: Ethylenglykol; Na bázi glycerinu; Bez glykolu; Propylenglykol; Jiné
de: Basisflüssigkeit des Kühlmittels: Ethylenglykol; Auf Glycerinbasis; Nicht-Glykol; Propylenglykol; Sonstige
pt-PT: Fluido base do líquido de refrigeração: Etilenoglicol; À base de glicerina; Sem glicol; Propilenoglicol; Outro
en: Coolant base fluid: Ethylene glycol; Glycerin-based; Non-glycol; Propylene glycol; Other
hu: Hűtőfolyadék alapfolyadéka: Etilénglikol; Glicerinalapú; Nem glikolalapú; Propilénglikol; Egyéb
ru: Базовая жидкость охлаждающей жидкости: Этиленгликоль; На основе глицерина; Без гликоля; Пропиленгликоль; Другое
ro-RO: Lichid de bază pentru răcire: Etilenglicol; Pe bază de glicerină; Fără glicol; Propilenglicol; Altele
pt-BR: Fluido base do líquido de arrefecimento: Etilenoglicol; À base de glicerina; Sem glicol; Propilenoglicol; Outro
zh-CN: 冷却液基础油: 乙二醇; 甘油基; 非醇基; 丙二醇; 其他
el: Βασικό υγρό ψυκτικού: Αιθυλενογλυκόλη; Με βάση τη γλυκερίνη; Χωρίς γλυκόλη; Προπυλενογλυκόλη; Άλλο
it: fluido base refrigerante: Glicole etilenico; A base di glicerina; Senza glicole; Glicole propilenico; Altro
fr: Fluide de base du liquide de refroidissement: Éthylène glycol; À base de glycérine; Sans glycol; Propylène glycol; Autre
sv: Kylvätskebasvätska: Etylenglykol; Glycerinbaserad; Icke-glykol; Propylenglykol; Annan
da: Kølemiddelbaseret væske: Ethylenglykol; Glycerinbaseret; Ikke-glykol; Propylenglykol; Anden
sl-SI: Osnovna hladilna tekočina: Etilen glikol; Na osnovi glicerina; Brez glikola; Propilen glikol; Drugo
nb: Kjølevæske-basevæske: Etylenglykol; Glyserinbasert; Uten glykol; Propylenglykol; Annet
vi: Chất lỏng gốc làm mát: Ethylene glycol; Gốc glycerin; Không chứa glycol; Propylene glycol; Khác
es: Fluido base del refrigerante: Etilenglicol; A base de glicerina; Sin glicol; Propilenglicol; Otro
zh-TW: 冷卻液基底液: 乙二醇; 甘油基; 非乙二醇; 丙二醇; 其他
fi: Jäähdytysnesteen perusneste: Etyleeniglykoli; Glyseriinipohjainen; Ei-glykoli; Propyleeniglykoli; Muu
pl: Płyn bazowy płynu chłodzącego: Glikol etylenowy; Na bazie gliceryny; Bez glikolu; Glikol propylenowy; Inny
sk-SK: Základná kvapalina chladiacej kvapaliny: Etylénglykol; Na báze glycerínu; Bez glykolu; Propylénglykol; Iné
ko: 냉각수 기본액: 에틸렌 글리콜; 글리세린 기반; 논글리콜; 프로필렌 글리콜; 기타
th: น้ำยาหล่อเย็นพื้นฐาน: เอทิลีนไกลคอล; มีกลีเซอรีนเป็นส่วนประกอบหลัก; ปราศจากไกลคอล; โพรพิลีนไกลคอล; อื่นๆ
tr: Soğutma sıvısı baz sıvısı: Etilen glikol; Gliserin bazlı; Glikolsuz; Propilen glikol; Diğer
lt-LT: Aušinimo skysčio bazinis skystis: Etilenglikolis; Glicerino pagrindu; Neglikolinis; Propilenglikolis; Kita
hr-HR: Osnovna rashladna tekućina: Etilen-glikol; Na bazi glicerina; Bez glikola; Propilen-glikol; Ostalo
bg-BG: Базова течност за охлаждаща течност: Етиленгликол; На основата на глицерин; Без гликол; Пропиленгликол; Друг